# 关于减值测试和折现率问题？？

提问人：wucz 时间：2010-03-18 15:17:22
陈版主： 你好！ 1 ）A 公司和B公司在 07 年按80%和20%的出资比例成立了C公司（生产项目），A、B、C都是同一集团的下属企业。目前C公司在 09 年年报审计时，审计师认为需要对公司生产项目计提减值准备，C公司未来现金流量的折现率按12%，但在B公司的长期股权投资（C公司20%的股权）计提减值时，对C公司未来现金流量的折现率按14%来进行测算减值，虽然是站在两个不同的层面开看减值的问题，但减值的基础是同一个。不能理解为何有两个不同的折现率？ 2 ）确定折现率要注意的方面是什么？ 望版主能给予指教！

回答人：chenyiwei
赞同上述几位的意见。

提问人：zengfengxia 时间：2015-02-28 10:41:56
请教陈版，讲解 2010 第 133 页对折现率的规定是，折现率应当是反映当前市场货币时间价值和资产特定风险的税前利润，该折现率是企业要求的必要报酬率。如果在预计资产未来现金流量时已经对资产特定风险影响做了调整的，折现率的估计不需要考虑这些特定风险。 （ 1 ）讲解中提到的必要报酬率应当如何理解，是更接近于企业的净资产收益率吗？WACC公式里面不仅考虑了股本成本也考虑了债务成本，考虑股本成本的理由是什么？ias36附录A中明确折现率应独立于企业的资本结构以及购置资产的筹资方式。（ 2 ）货币的市场价值是不是可以理解为跟接近于借款利率？在预计未来现金流现值时，企业一般已经对与资产相关的特定风险作出了调整，因此，相关折现率更应当接近于货币的市场价值而不是接近于购买方的净资产收益率？

回答人：chenyiwei
折现率在多数情况下是用WACC。一般四大内部会有专门部门对折现率的选取进行复核。附录A的A17段也明确了WACC是一个重要的考虑起点。但具体的背景和考虑似乎未作进一步解释，还需了解。